【裁判字號】    97,基簡,526
【裁判日期】    970717
【裁判案由】    損害賠償
【裁判全文】
臺灣基隆地方法院民事判決             97年度基簡字第526號
原      告  丙○○
法定代理人  劉順良
兼上  一人  甲○○
訴訟代理人
被      告  乙○○
上列當事人間請求損害賠償刑事附帶民事訴訟事件，經本院刑事
庭97年度基交簡附民字第9號裁定移送前來，本院於民國97年7月
3日言詞辯論終結，判決如下：
    主  文
被告應給付原告新臺幣柒萬肆仟壹佰零參元，及自民國九十七年
五月一日起至清償日止，按週年利率百分之五計算之利息。
原告其餘之訴駁回。
訴訟費用由被告負擔百分之四十七，餘由原告負擔。
本判決原告勝訴部分得假執行；但被告以新臺幣柒萬肆仟壹佰零
參元預供擔保，免為假執行。
原告其餘假執行之聲請駁回。
    事實及理由要領
一、按訴狀送達後，原告不得將原訴變更或追加他訴。但擴張或
    減縮應受判決事項之聲明者，不在此限，民事訴訟法第 255
    條第1項第3款定有明文。原告起訴時請求被告給付新臺幣（
    下同）256,103元，之後關於將來需進行外科整形費用100,0
    00元部分，於本件暫不請求，而減縮為 156,103元，合於前
    開規定，先予敘明。
二、原告起訴主張：被告於民國97年 2月18日晚間11時許，酒後
    騎乘車號QZ8－999號輕型機車，行經基隆市○○街25號前，
    因未注意車前狀況，自後撞擊步行之原告，造成原告受有鼻
    骨閉鎖性骨折、兩膝擦傷、右上眼瞼深度撕裂傷、右下頜及
    右頰深度擦傷等傷害，業經本院以97年度基交簡字第 121號
    刑事判決被告有罪，被告之過失行為與原告所受之傷害具有
    相當因果關係，為此依民法第184條第1項前段、第193條第1
    項、第195條第1項，請求原告賠償醫療費用 4,503元、交通
    費用1,600元及精神慰撫金150,000元，共計 156,103元，及
    自起訴狀繕本送達翌日起至清償日止，按年息5%計算之利息
    ，並願供擔保聲請宣告假執行。
三、被告辯稱：原告之支出只有2、3千元，後來的醫藥費都是由
    被告支出，且載送原告去三軍總醫院就醫，並已拿12,000元
    給原告，只有能力再賠償12,000元等語。
四、當事人不爭執的事實：被告於97年 2月18日晚間11時20分，
    於酒後騎乘車號QZ8－999號輕型機車，沿基隆市○○街往市
    區方向行駛，途經基隆市○○街25號前，應注意車前狀況而
    未注意，又無不能注意之情事，竟疏未注意自後撞擊同向步
    行之原告，致原告受有鼻骨閉鎖性骨折、兩膝擦傷、右上眼
    瞼深度撕裂傷、右下頜及右頰深度擦傷之傷害，經本院以97
    年度基交簡字第 121號刑事判決被告因犯服用酒類，不能安
    全駕駛動力交通工具而駕駛判處拘役45日，如易科罰金以1,
    000元折算1日，又因過失傷害人，判處拘役59日，如易科罰
    金以1,000元折算1日，應執行拘役100日，如易科罰金以1,0
    00元折算 1日確定，原告確已支出行政院衛生署基隆醫院醫
    療費用4,503元及交通費用1,200元，被告已給付原告12,000
    元等事實，為兩造所不爭執，且據原告提出醫療費用收據、
    統一發票、手術通知單、診斷證明書為證，並經本院核閱上
    開刑事案件卷宗無誤，堪信為真實。
五、按因故意或過失，不法侵害他人之權利者，負損害賠償責任
    ；不法侵害他人之身體或健康者，對於被害人因此喪失或減
    少勞動能力或增加生活上之需要時，應負損害賠償責任；不
    法侵害他人之身體、健康、名譽、自由、信用、隱私、貞操
    ，或不法侵害其他人格法益而情節重大者，被害人雖非財產
    上之損害，亦得請求賠償相當之金額。其名譽被侵害者，並
    得請求回復名譽之適當處分，民法第184條第1項前段、第19
    3條第1項、第195條第1項分別定有明文。本件被告因過失致
    原告傷害之事實，已如前述，被告當負侵權行為損害賠償之
    責，從而原告依前開規定，訴請被告賠償其損害，即屬有據
    。現對於原告請求損害賠償範圍應否准許，審酌如下：
  (一)醫藥費用及交通費用：
    原告主張已支出醫藥費用4,503元、交通費用1,600元，為被
    告所不爭執，應予准許。
  (二)精神慰撫金部分：原告因本件車禍受有鼻骨閉鎖性骨折、兩
    膝擦傷、右上眼瞼深度撕裂傷、右下頜及右頰深度擦傷之傷
    害，精神上自受有痛苦。查原告現年17歲，為在學學生，名
    下無任何財產；被告係高職畢業，在玻璃工廠工作，月薪 2
    萬多元，96年度薪資所得 318,684元等情，業據兩造陳明在
    卷，並有稅務電子閘門財產所得明細表附卷可憑。本院審酌
    原告因本件車禍所受傷害嚴重程度、被告之加害程度及上述
    兩造之資力等情狀，認為原告請求之精神慰撫金以80,000元
    為適當。
  (三)依上所述，原告得請求被告賠償之金額為醫療費用4,503 元
    、交通費用 1,600元、精神慰撫金80,000元，扣除被告已給
    付原告12,000元後，合計為74,103元。
六、從而原告依侵權行為之法律關係，請求被告給付74,103元，
    及自97年5月1日起至清償日止，按週年5%計算之利息，為有
    理由，應予准許；逾上開範圍之請求，為無理由，應予駁回
    。
七、本件係民事訴訟法第427條第1項所定訴訟標的金額在500,00
    0 元以下之財產權訴訟，就被告敗訴部分，應依職權宣告假
    執行，並依同法第392條第2項規定，依職權宣告被告預供擔
    保，而免為假執行。原告其餘假執行之聲請，因訴之駁回而
    失其依據，應併予駁回。
八、結論：本件原告之訴為一部有理由，一部無理由，依民事訴
    訟法第79條、第389條第1項第3款、第392條第 2項，判決如
    主文。
中    華    民    國    97    年    7     月    17    日
                  基隆簡易庭法  官  陳湘琳
以上正本係照原本作成。
對於本件判決如有不服，應於收受送達後20日內向本院提出上訴
書狀，上訴於本院合議庭，並按他造當事人之人數附具繕本。
中    華    民    國    97    年    7     月    17    日
                            書記官  張宏賓


司法院資訊處製作；財團法人民間司法改革基金會備份。
